【裁判字號】    98,訴緝,2
【裁判日期】    980331
【裁判案由】    偽造文書等
【裁判全文】
臺灣新竹地方法院刑事宣示判決筆錄       98年度訴緝字第2號
公  訴  人  臺灣新竹地方法院檢察署檢察官
被      告  甲○○
                    2弄4號4.
上列被告因偽造文書等案件，檢察官提起公訴（94年度偵緝字第
241 號、94年度偵字第3090號）後，聲請改依協商程序而為判決
，本院於中華民國98年3 月31日下午4 時在本院刑事第5 法庭宣
示判決，出席職員如下：
法官起立朗讀判決主文、犯罪事實要旨、處罰條文及告以上訴限
制、期間並提出上訴狀之法院，且諭知記載其內容：
一、主  文：
    甲○○連續犯行使偽造私文書罪，處有期徒刑伍月，如易科
    罰金，以銀元參佰元即新臺幣玖佰元折算壹日。附表編號一
    至五所示偽造之「劉堅松」署名共計伍枚均沒收之。
二、犯罪事實要旨：
    甲○○（原名謝太原）曾於民國91年間因偽造文書案件，經
    臺灣新竹地方法院以90年度訴字第481 號判決，判處有期徒
    刑8 月、緩刑3 年確定。詎猶不知悔改，於緩刑期內之93年
    10月間擔任汽車保養廠業務員，於同年月12日早上10時許，
    前往其客戶劉堅松位於新竹市○○路400 巷36弄1 之1 號，
    駕駛劉堅松所有車牌號碼5198－ＪＵ號自用小客車至保養廠
    維修時，見劉堅松所有安信信用卡股份有限公司（下稱安信
    信用卡公司）卡號0000000000000000號信用卡放置在該車上
    有機可際之際，竟意圖為自己不法之所有，竊取該信用卡後
    據為己有。復基於意圖為自己不法所有及行使偽造私文書之
    概括犯意，於竊得前開劉堅松所有安信信用卡公司信用卡後
    ，隨即持該信用卡，連續於附表所示時間、地點，以劉堅松
    之前開信用卡向附表所示特約商店偽冒劉堅松本人消費購買
    商品，而以信用卡刷卡方式支付所消費之金額，劉昌燁並於
    二聯式信用簽帳單商店存根聯之持卡人簽名欄內（附表編號
    1 至5 部分），偽簽「劉堅松」之署押，用以表示信用卡名
    義人「劉堅松」確有消費購買商品及確認存根聯上之交易金
    額，而偽造該信用卡簽帳單，並以交付該信用卡簽帳單予特
    約商店店員，謊稱係劉堅松本人消費之方式行使，足生損害
    於安信信用卡公司、劉堅松及特約商店之利益，並使特約商
    店店員誤認係劉堅松本人消費，而交付所購買之商品。嗣因
    甲○○於附表編號6 、7 、8 號之商家消費付款時，因安信
    信用卡公司通知特約商店店員該信用卡有異常消費現象，乃
    拒絕甲○○以該信用卡消費，甲○○隨即取回信用卡，致未
    消費附表編6 、7 、8 號之交易成功。嗣劉堅松經安信信用
    卡公司通知有刷卡消費之事，始循線查知上情。
三、處罰條文：
    刑法第210條、第216條。
四、協商判決除有刑事訴訟法第455 條之4 第1 項第1 款於本訊
    問程序終結前，被告撤銷協商合意或檢察官撤回協商聲請者
    ；第2 款被告協商之意思非出於自由意志者；第4 款被告所
    犯之罪非第455 條之2 第1 項所定得以聲請協商判決者；第
    6 款被告有其他較重之裁判上一罪之犯罪事實者；第7 款法
    院認應諭知免刑或免訴、不受理者情形之一，及違反同條第
    2 項「法院應於協商合意範圍內為判決；法院為協商判決所
    科之刑，以宣告緩刑或2 年以下有期徒刑、拘役或罰金為限
    」之規定者外，檢察官與被告均不得上訴。
五、如有前項得上訴之情形，得自收受宣示判決筆錄送達之日起
    10日內，向本院提出上訴書狀，上訴於第2 審法院。
中    華    民    國    98    年    3     月    31    日
                  刑事第二庭  書記官  陳美利
                              法  官  李毓華
以上筆錄正本係依照原本作成。
中    華    民    國    98    年    3     月    31    日
                              書記官  陳美利
附錄本案論罪科刑法條全文：
中華民國刑法第210條
偽造、變造私文書，足以生損害於公眾或他人者，處5 年以下有
期徒刑。
中華民國刑法第216條
行使第210 條至第215 條之文書者，依偽造、變造文書或登載不
實事項或使登載不實事項之規定處斷。
中華民國刑法第320條
意圖為自己或第三人不法之所有，而竊取他人之動產者，為竊盜
罪，處5 年以下有期徒刑、拘役或5 百元以下罰金。
意圖為自己或第三人不法之利益，而竊佔他人之不動產者，依前
項之規定處斷。
前二項之未遂犯罰之。
中華民國刑法第339條
意圖為自己或第三人不法之所有，以詐術使人將本人或第三人之
物交付者，處5 年以下有期徒刑、拘役或科或併科1 千元以下罰
金。
以前項方法得財產上不法之利益或使第三人得之者，亦同。
前二項之未遂犯罰之。
附表：
     ┌──┬───────┬───────┬───────┬─────┐
     │編號│時間          │地點          │特約商店、消費│簽帳單上偽│
     │    │              │              │商品及金額    │造署名數量│
     │    │              │              │              │（二聯式複│
     │    │              │              │              │寫）      │
     ├──┼───────┼───────┼───────┼─────┤
     │1   │93年10月15日晚│新竹市○○路37│至中油北大路站│偽造劉堅松│
     │    │上10時13分    │4號           │消費加油500元 │署名1枚   │
     │    │              │              │。            │          │
     ├──┼───────┼───────┼───────┼─────┤
     │2   │93年10年16日下│新竹市○○路90│至金順鴻銀樓消│偽造劉堅松│
     │    │午2時10分     │號            │費購買黃金戒子│署名1枚   │
     │    │              │              │1只4900元     │          │
     ├──┼───────┼───────┼───────┼─────┤
     │3   │93年10年17日下│新竹縣竹北市光│至家樂福竹北店│偽造劉堅松│
     │    │午2時49分     │明文路89號    │消費購買ＣＤ1 │署明1枚   │
     │    │              │              │組及咖啡1箱合 │          │
     │    │              │              │計共1325元    │          │
     ├──┼───────┼───────┼───────┼─────┤
     │4   │93年10年17日晚│新竹縣竹北市光│見報紙有刷卡換│偽造劉堅松│
     │    │上9時11分     │明文路89號    │現金之廣告，而│署明1枚   │
     │    │              │              │與自稱「小陳」│          │
     │    │              │              │、實際姓名曾天│          │
     │    │              │              │喜聯絡，2人至 │          │
     │    │              │              │家樂福竹北店消│          │
     │    │              │              │費購買美樂啤酒│          │
     │    │              │              │170箱，合計共 │          │
     │    │              │              │12萬4440元，曾│          │
     │    │              │              │天喜交付9萬8千│          │
     │    │              │              │元予被告，再由│          │
     │    │              │              │曾天喜持提貨單│          │
     │    │              │              │領取被告所購買│          │
     │    │              │              │之美樂啤酒。  │          │
     ├──┼───────┼───────┼───────┼─────┤
     │5   │93年10年18日早│新竹市○○路37│至中油北大路站│偽造劉堅松│
     │    │上10時16分    │4號           │消費加油1000元│署明1枚   │
     │    │              │              │。            │          │
     ├──┼───────┼───────┼───────┼─────┤
     │6   │93年10年18日晚│新竹縣竹北市光│與曾天喜以前述│交易拒絕  │
     │    │上10時8分     │明文路89號    │刷卡換現金方式│          │
     │    │              │              │至家樂福竹北店│          │
     │    │              │              │消費購買美樂啤│          │
     │    │              │              │酒9萬9552元   │          │
     ├──┼───────┼───────┼───────┼─────┤
     │7   │93年10年18日晚│新竹縣竹北市光│與曾天喜以前述│交易拒絕  │
     │    │上10時9分     │明文路89號    │刷卡換現金方式│          │
     │    │              │              │至家樂福竹北店│          │
     │    │              │              │消費購買美樂啤│          │
     │    │              │              │酒7萬3200元   │          │
     ├──┼───────┼───────┼───────┼─────┤
     │8   │93年10年18日晚│新竹縣竹北市光│與曾天喜以前述│交易拒絕  │
     │    │上10時9分     │明文路89號    │刷卡換現金方式│          │
     │    │              │              │至家樂福竹北店│          │
     │    │              │              │消費購買美樂啤│          │
     │    │              │              │酒4萬9776元   │          │
     └──┴───────┴───────┴───────┴─────┘


司法院資訊處製作；財團法人民間司法改革基金會備份。
